【裁判字號】    92,易,1046
【裁判日期】    921013
【裁判案由】    賭博等
【裁判全文】
臺灣彰化地方法院刑事判決                        九十二年度易字第一四六號
    公  訴  人  臺灣彰化地方法院檢察署檢察官
    被      告  甲○○
                乙○○
右列被告等因賭博等案件，經檢察官聲請簡易判決處刑（九十二年度偵字第五五０四
號），本院改依簡式審判程序判決如左：
    主      文
甲○○共同違反未依電子遊戲場業管理條例規定辦理營利事業登記，不得經營電子遊
戲場業之規定，處拘役伍拾日，如易科罰金，以佰元折算壹日。扣案之賭博性電子
遊戲機「虎豹王第二代小瑪莉」壹台（含ＩＣ板壹塊）及機具內之賭資新臺幣伍仟貳
佰伍拾元，均沒收。
乙○○連續在公眾得出入之場所賭博財物，處罰金肆仟元，如易服勞役，以佰元折
算壹日。扣案之賭博性電子遊戲機「虎豹王第二代小瑪莉」壹台（含ＩＣ板壹塊）及
機具內之賭資新臺幣伍仟貳佰伍拾元，均沒收。
    事      實
一、甲○○係位於彰化縣福興鄉○○路○段六六四號「麗淑檳榔總部」之負責人，其
    未依電子遊戲場業管理條例之規定辦理營利事業登記，竟與真實姓名年籍不詳之
    陳姓成年男子共同基於在公眾得進出場所賭博之概括犯意，及經營電子遊戲場業
    之犯意聯絡，自民國九十二年六月下旬某日起，在其上開公眾得出入場所之檳榔
    攤內，擺設由陳姓男子提供之賭博性電子遊戲機「虎豹王第二代小瑪莉」一台，
    連續與不特定人賭博財物，而經營電子遊戲場業。其賭法為賭客每將新台幣（下
    同）十元硬幣投入機台一次，遊戲機螢幕即顯示得分十分，再由賭客依一比一之
    方式押注於機具螢幕所顯示之圖案，若押中則可得五倍至一百倍不等之分數，如
    未押中則所投入之金錢歸入機台，由甲○○取得，若顧客不再把玩時，可依機具
    螢幕上所顯示之分數，以一分兌換一元之計算方法，由該機具之退幣口直接退出
    金錢之方式為對賭。適有賭客乙○○亦基於在公眾得進出場所賭博之概括犯意，
    先後於九十二年六月三十日、七月五日、七月七日之某時，前往上址檳榔攤把玩
    前述「虎豹王第二代小瑪莉」賭博性電子遊戲機，而與甲○○連續對賭三次。嗣
    於九十二年七月七日晚間八時三十五分許，經警至上址檳榔攤實施臨檢，當場查
    獲負責人甲○○及在場賭客乙○○，並扣得上開賭博機台（含ＩＣ板一塊）一台
    及機具內之賭資五千二百五十元。
二、案經彰化縣警察局鹿港分局報請臺灣彰化地方法院檢察署檢察官偵查後，聲請簡
    易判決處刑，由本院改依簡式審判程序審理。
    理      由
一、本件被告甲○○、乙○○於準備程序中，先就右揭犯罪事實為有罪之陳述，且所
    犯係死刑、無期徒刑、最輕本刑為三年以上有期徒刑以外之罪，經本院合議庭依
    刑事訴訟法第二百七十三條之一第一項之規定，裁定由法官一人獨任進行簡式審
    判程序，先此敘明。
二、右揭事實，業據被告甲○○、乙○○於警詢及偵審中坦承不諱，並有現場照片六
    張附卷可稽，及賭博性電子遊戲機「虎豹王第二代小瑪莉」一台（含ＩＣ板一塊
    ）及機具內之賭資五千二百五十元扣案足憑，足徵被告二人前揭自白應屬實情。
    本案事證已臻明確，被告甲○○、乙○○犯行至堪認定。
三、核被告甲○○所為，係違反電子遊戲場業管理條例第十五條之規定，應論以同條
    例第二十二條之未依規定辦理營利事業登記而經營電子遊戲場業罪，及刑法第二
    百六十六條第一項前段之普通賭博罪。被告乙○○所為，則係犯刑法第二百六十
    六條第一項前段之普通賭博罪。而前揭普通賭博罪及電子遊戲場業管理條例第二
    十二條罪，係由被告甲○○提供場地、陳姓男子供給遊戲機台之方式，共同參與
    犯罪構成要件之實現，渠等二人顯有犯意聯絡及行為分擔，均為共同正犯。被告
    甲○○、乙○○多次賭博犯行，時間緊接，方法相同，觸犯構成要件相同之罪名
    ，顯係基於概括犯意反覆為之，應各依連續犯之規定論以一罪，並均依法加重其
    刑。至被告甲○○所犯上開二罪間，有方法結果之牽連犯關係（最高法院九十年
    度台非字第二七六號判例意旨參照），應從較重之電子遊戲場業管理條例第二十
    二條罪論處。而被告乙○○除九十二年七月七日以外之普通賭博犯行，固未經檢
    察官逐一記載於聲請簡易判決處刑書之犯罪事實欄內，然此因與其餘記明於公訴
    意旨之賭博犯行有連續犯之裁判上一罪關係，應為起訴效力所及，基於審判不可
    分原則，本院自應併予審理，附此敘明。爰審酌被告二人犯罪動機、目的、違法
    經營時間之久暫、犯罪情節輕重、歷經警詢及偵審階段均坦承犯行之良好態度、
    對於社會善良風俗所生危害、智識程度等一切情狀，分別量處如主文所示之刑，
    並分別諭知拘役如易科罰金、罰金如易服勞役之折算標準，以示懲儆。扣案之賭
    博性電子遊戲機「虎豹王第二代小瑪莉」一台（含ＩＣ板一塊）及機具內之賭資
    五千二百五十元，係當場賭博之器具及賭檯內之財物，均應依刑法第二百六十六
    條第二項之規定，宣告沒收。另被告甲○○所犯刑法第二百六十六條第一項前段
    普通賭博罪雖屬牽連犯之輕罪，惟同條第二項已有義務沒收之特別規定，自應優
    先於刑法第三十八條第一項第二款之沒收條文而予以適用（最高法院七十九年度
    第三次刑事庭會議決議參照），附此敘明。
據上論斷，應依刑事訴訟法第四百五十二條、第二百七十三條之一第一項、第二百九
十九條第一項前段，電子遊戲場業管理條例第二十二條，刑法第十一條前段、第二十
八條、第五十六條、第二百六十六條第一項前段、第五十五條、第四十一條第一項前
段、第四十二條第二項、第二百六十六條第二項，罰金罰鍰提高標準條例第一條前段
、第二條，判決如主文。
本案經檢察官陳德芳到庭執行職務。
中    華    民    國    九十二      年      十      月      十三        日
    臺灣彰化地方法院刑事第三庭
                                    法      官  高  文  崇
右正本證明與原本無異。
如不服本判決，應於判決送達後十日內向本院提出上訴狀( 須附繕本 )。
                                    法院書記官  謝  志  鑫
中    華    民    國    九十二      年      十      月      二十        日
刑法第二百六十六條第一項前段：
在公共場所或公眾得出入之場所賭博財物者，處一千元以下罰金。
電子遊戲場業管理條例第二十二條：
違反第十五條規定者，處行為人一年以下有期徒刑、拘役或併科新臺幣五十萬元以上
二百五十萬元以下罰金。


司法院資訊處製作；財團法人民間司法改革基金會備份。
